【裁判字號】    92,交聲,1334
【裁判日期】    921128
【裁判案由】    違反道路交通管理處罰條例聲明異議
【裁判全文】
臺灣臺北地方法院交通事件裁定                  九十二年度交聲字第一三三四號
    異  議  人
    即受處分人  甲○○
右列異議人即受處分人因違反道路交通管理處罰條例案件，對於臺北市交通事件裁決
所中華民國九十二年十月二十日所為之處分（原處分案號：北市裁三字第裁二二－Ａ
ＢＺ一五六八二八號），聲明異議，本院裁定如左：
    主    文
異議駁回。
    理    由
一、按汽車駕駛人轉彎時，有不依標誌、標線、號誌指示者，處新臺幣（下同）六百
    元以上一千八百元以下罰鍰，並記違規點數一點，道路交通管理處罰條例第四十
    八條第二款及第六十三條第一項第一款分別定有明文。
二、本件異議人即受處分人甲○○於民國九十二年九月八日十三時二十九分，駕駛車
    牌號碼九Ｅ－七四二號自用一般大貨車，行經設有禁止左轉標誌之臺北市○○○
    路與酒泉街口，竟在該路口違規左轉，經臺北市政府警察局大同分局員警以異議
    人有違反道路交通管理處罰條例第四十八條第二款規定之行為掣單舉發，異議人
    於舉發通知單上所載應到案日期前向原處分機關提出申訴，經原處分機關請舉發
    單位調查結果，仍認異議人有前開違規行為，原處分機關乃依前開道路交通管理
    處罰條例第四十八條第二款、第六十三條第一項第一款及違反道路交通管理事件
    統一裁罰標準表規定，裁處異議人罰鍰六百元，並記違規點數一點。
三、本件異議人對於在右揭時、地駕駛車號九Ｅ－七四二號自用一般大貨車左轉之事
    實固不否認，惟辯稱：伊在酒泉街前，依大型指示牌（有大型車專用指示標誌左
    轉）在酒泉街左轉，卻被舉發違規左轉，路口有兩個標誌，一個用超大指示牌，
    指示大型車專用左轉，又設一小型指示牌，看到了前面的標誌後，到了路口就只
    注意路口的狀況，沒有注意其他的標誌云云。惟查，異議人所述之大型指示牌，
    僅屬指示內車道為大型車左轉車道之指示標誌，但酒泉街口號誌桿上確實設有「
    禁止左轉標誌」附牌並加註「僅准大客車左轉」標誌，有卷附照片二幀可稽，是
    異議人未注意路口標誌違規左轉，自有疏失。本件事證明確，異議人之違規行為
    至堪認定。
四、綜上所述，異議人確有於前揭時、地違規左轉之行為。從而，原處分機關依前開
    道路交通管理處罰條例第四十八條第二款、第六十三條第一項第一款及違反道路
    交通管理事件統一裁罰標準表規定裁處異議人罰鍰六百元，並記違規點數一點，
    核無違誤，本件異議為無理由，應予駁回。
五、據上論斷，應依道路交通案件處理辦法第十九條，裁定如主文。
中      華      民      國    九十二    年     十一     月    二十八    日
                                  臺灣臺北地方法院交通法庭
                                      法  官  歐陽漢菁
右正本證明與原本無異。
如不服本裁定，應於裁定送達後五日內向本院提出抗告狀。
                                      書記官  沈芳君
中      華      民      國    九十二    年     十二     月      一      日


司法院資訊處製作；財團法人民間司法改革基金會備份。
